臺灣桃園地方法院刑事判決　　　　　　　　　　　　　九十三年度交訴字第六九號
　　公　訴　人　臺灣桃園地方法院檢察署檢察官
　　被　　　告　乙○○　男　三.
右列被告因肇事遺棄罪等案件，經檢察官提起公訴（九十三年度偵字第二七０九號）
，本院合議庭裁定改依簡式審判程序審理，判決如左：
    主  文
乙○○駕駛動力交通工具肇事，致人死亡而逃逸，處有期徒刑捌月；又因過失致人於
死，處有期徒刑柒月。應執行有期徒刑壹年貳月。緩刑肆年。
    事  實
一、乙○○於民國九十三年二月二十五日凌晨五時三十分許，駕駛車牌號碼ＭＫ─○
    六二二號自用小客車，沿桃園縣桃園市○○路之內側車道，由桃園往龜山方向之
    內側車道行駛，欲返回其位於同鄉○○路三五四號住處。於行經萬壽路三段六十
    九號前時，本應注意汽車行駛時，駕駛人應注意車前狀況，並隨時採取必要之安
    全措施，於當時雖值夜間，但晴天、有照明、路面舖裝柏油、乾燥無缺陷、無障
    礙物又視距良好，客觀上並無不能注意之情事，竟疏未注意車前狀況，適馮德印
    在該劃有分向限制線之路段，違規穿越馬路，待步行至乙○○所行駛之車道時，
    因乙○○未注意其步行前來，而予以直接撞及，致馮德印因而當場倒地，並受有
    頭部外傷併顱內出血、右側血胸、左側肱骨骨折、左側腓骨骨折之傷害。詎乙○
    ○明知其駕駛上開自小客車肇事致人受傷倒地，竟未下車查看，並施予必要之救
    護措施，反而加速逃離現場。但遭行駛在其對向車道之路人陳政琦發現報警。馮
    德印經緊急送往桃園敏盛綜合醫院急救，迨至翌日九時五十九分許，仍因傷重不
    治死亡。警方據報後，至現場採集車禍時所留稽證，並由現場所遺留之大燈碎片
    循線查獲上情。
二、案經馮德印之子甲○○訴由桃園縣警察局桃園分局報告臺灣桃園地方法院檢察署
    檢察官偵查起訴。
    理  由
壹、程序部分：
    按除被告所犯為死刑、無期徒刑、最輕本刑為三年以上有期徒刑之罪或高等法院
    管轄第一審案件者外，於準備程序進行中，被告先就被訴事實為有罪之陳述時，
    審判長得告知被告簡式審判程序之旨，並聽取當事人、代理人、辯護人及輔佐人
    之意見後，裁定進行簡式審判程序，刑事訴訟法第二百七十三條之一定有明文，
    本件被告乙○○被訴肇事遺棄等案件，經本院訊問被告後，被告為有罪陳述，且
    所犯非死刑、無期徒刑、最輕本刑為三年以上有期徒刑之罪或高等法院管轄第一
    審案件，經踐行上開程序後，由合議庭裁定由獨任法官改依簡式審判程序審理。
貳、實體部分：
一、右揭犯罪事實：
  (一)業據被告乙○○坦承不諱。且被告所供承之車禍經過情形，核與證人即當時行駛
    於對向車道之路人陳政琦於警訊時證述：「我駕駛二九八五─ＨＣ沿萬壽路三段
    由北往南內側車道往桃園方向直行，當時有一部自小客車沿萬壽路三段，由南往
    北內側車道往龜山方向直行，我與該車擦身而過，就馬上聽到一撞擊聲，我當時
    馬上減速，看後方發現有一個人倒臥在對向內側車道，而撞擊的自小客車未停車
    ，反而加速逃逸，我當時馬上迴轉去追該車，我一直追到龜山鄉○○○○○路口
    ，就失去對方的蹤影。」等語（參相字卷第六頁）相符。參以警方在接獲證人陳
    政琦之友人報案後，至現場採集肇事者在車禍後所遺留之碎片，在證人即辰達汽
    車材料行負責人鄭泗同之檢視下，查出現場採得之玻璃碎片係由堤維西公司所製
    造，使用於中華三菱一千六百ＣＣ之一九三三年至一九九七年份之汽車一節，復
    據證人鄭泗同於警訊時證述甚詳（參偵字第二七○九號卷第三十八頁）。警方嗣
    循此一線索查知該車曾在位於桃園縣桃園市○○街十六號景文汽車玻璃有限公司
    更換擋風玻璃，並由證人即該公司負責更換之技師王源筆負責更換，證人王源筆
    於更換時並已發現引擎蓋上留有血跡一情，亦據證人王源筆於警訊證述在案（參
    同上偵卷第三十九頁）。警方再循此一線索查知該車是由證人即松倫汽車修護場
    之負責人楊岱松所委託修理，經向證人楊岱松查證得知是由證人何清輝所託交修
    理一情，並已據證人楊岱松證述明確（參同上偵卷第三十六頁）。警方最後向證
    人何清輝查證始知該車是由被告委託處理，因而查獲本案一節，亦經證人何清輝
    於警訊時作證屬實（參同上偵卷第三十五頁）。又，警方將採自被告所委託送修
    而拆下之擋風玻璃、引擎蓋上之血跡及被害人馮德印所遺在內衣上之血跡，送請
    內政部警政署刑事警察局鑑定結果：ＭＫ─○六二二號自小客車前擋風玻璃血跡
    ＤＮＡ與死者馮德印內衣血ＤＮＡ─ＳＴＲ型別相同，該型別在台灣地區中國人
    分布機率預估為1.96×10，亦有該局九十三年三月十八日刑醫字第○九三○○四
    ○九○二號鑑驗書一份附卷可稽（參同上偵卷第四十九頁）。此外，並有車禍事
    故調查報告表、現場圖、現場照片八張、被告所駕駛之上開自用小客車卸下之擋
    風玻璃照片二張、換裝擋風玻璃後之汽車照片六張、現場遺留玻璃碎片照片三張
    、同型車燈照片三張等在卷可稽（參同上偵卷第十五至十七頁、二四至三二頁）
    。是綜合上開事證，自堪信被告之自白，核與事實相符，可以採信。因此，被告
    駕駛上開汽車行駛於道路時，未注意車前狀況，而撞傷被害人馮德印後，並未停
    車處理，對被害人馮德印施予適當之救護，逕行駕駛上開自用小客車離開肇事現
    場之事實，殆無疑義。
  (二)按汽車行駛時，應注意車前狀況，隨時採取必要之安全措施，道路交通安全規則
    第九十四條第三項分別定有明文，被告既領有適當之駕駛執照，駕駛汽車行駛於
    道路，自應遵守上開規定。而參諸當時天候晴，雖時值夜間，但有照明，路面鋪
    疏未注意，於通過上述路段時，因未注意車前狀況，而發生本件事故，被告自有
    過失甚明。又被害人確實因本件車禍事故，受有頭部外傷併顱內出血、右側血胸
    、左側肱骨骨折、左側腓骨骨折之傷害，經緊急送往桃園敏盛綜合醫院急救後，
    仍於翌日九時五十九分許，因傷重不治死亡一情，並有桃園敏盛綜合醫院診斷證
    明書一紙附卷可考（參同上偵卷第十九頁），且經臺灣桃園地方法院檢察署檢察
    官相驗查明屬實，並製有相驗死體證明書、相驗筆錄、驗斷書等在卷可資佐證（
    參相字卷第十四至二十頁），足認被害人馮德印確因本件車禍事故而死亡，並被
    告之上開過失行為間有相當因果關係。
  (三)未按行人在劃有分向限制線處，不得穿越馬路，道路交通安全規則第一百三十四
    條第二款亦有明定。本件肇事路段劃有分向限制線一情，此有交通事故調查報告
    表及現場照片八紙在卷可稽（參偵字第二七○九號卷第二十四至二十五頁），被
    害人馮德印未依上開規定，而違規穿越馬路，以致發生本件車禍事故，其亦同有
    過失甚明。惟被害人馮德印雖有上開過失，但仍不能因此免除被告之罪責。
  (四)綜合上開事證，本件被告之右揭犯行，事證明確，洵堪認定，應依法論科。
二、核被告所為，係犯刑法第一百八十五條之四之肇事逃逸罪及同法第二百七十六條
    第一項之過失致人於死罪。爰審酌被告與被害人之過失程度，以及被告於事後已
    與告訴人達成和解，賠償新臺幣二百五十萬元，犯後態度尚稱良好等一切情狀，
    分別量處如主文所示之刑，併諭知易科罰金之折算標準。又被告前未曾受有期徒
    刑以上刑之宣告，因一時疏忽，偶罹刑典，事後已坦承犯行，深具悔意，經此刑
    之宣告後，應知警惕而無再犯之虞，本院因認暫不執行其刑為當，予以宣告緩刑
    四年，用啟自新。
據上論斷，應依刑事訴訟法第二百九十九條第一項前段、第二百七十三條之一第一項
，刑法第一百八十五條之四、第二百七十六條第一項、第五十一條第五款，第七十四
條第一款，罰金罰鍰提高標準條例第一條前段，判決如主文。
本案經檢察官廖先志到庭執行職務。
中　　　華　　　民　　　國　　九十三　　年　　　九　　　月　　二十一　　日
                              臺灣桃園地方法院交通法庭
                                  法    官  李  桂  英
右正本證明與原本無異。
如不服本判決，應於判決送達後十日內向本院提出上訴狀( 應附繕本 )，上訴於
臺灣高等法院。
                                  書 記 官  張  淑  芬
中　　　華　　　民　　　國　　九十三　　年　　　九　　　月　　二十一　　日
附論罪科刑之法條全文：
刑法第一百八十五條之四、第二百七十六條第一項：
中華民國刑法第一百八十五條之四
駕駛動力交通工具肇事，致人死傷而逃逸者，處六月以上五年以下有期徒
刑。
中華民國刑法第二百七十六條
(過失致死罪)
因過失致人於死者，處二年以下有期徒刑、拘役或二千元以下罰金。
從事業務之人，因業務上之過失犯前項之罪者，處五年以下有期徒刑或拘
役，得併科三千元以下罰金。
